【裁判字號】    97,訴,761
【裁判日期】    970530
【裁判案由】    毒品危害防制條例
【裁判全文】
臺灣臺北地方法院刑事判決               97年度訴字第761號
    公  訴  人  臺灣臺北地方法院檢察署檢察官
    被      告  甲○○
                        （現另案在臺灣臺北監獄執行中）
上列被告因違反毒品危害防制條例案件，經檢察官提起公訴（九
十七年度毒偵字第二九六號），因被告於準備程序中就犯罪事實
為有罪陳述，經合議庭裁定依簡式審判程序審理，本院判決如下
：
    主  文
甲○○施用第一級毒品，累犯，處有期徒刑拾月。扣案之第一級
毒品海洛因（驗餘淨重零點零貳陸捌公克）沒收銷燬，包裝第一
級毒品海洛因之包裝袋壹個（淨重零點壹玖公克）沒收。
    事  實
一、甲○○曾有違反槍砲彈藥刀械管制條例、肅清煙毒條例、麻
    醉藥品管理條例等前科，復於１、(1)民國九十一年間施用第
    一級毒品，經臺灣士林地方法院以九十一年度毒聲字第三三
    三號裁定令入觀察勒戒處所觀察、勒戒後，認有繼續施用毒
    品之傾向，經檢察官聲請強制戒治並起訴，強制戒治部分經
    臺灣士林地方法院以九十一年度毒聲字第四九三號裁定令入
    戒治處所施以強制戒治，嗣經臺灣士林地方法院九十一年度
    毒聲字第一一六一號裁定停止戒治，所餘戒治期間付保護管
    束，後再經臺灣士林地方法院九十二年度毒聲字第二○一號
    撤銷停止戒治，令入戒治處所施以強制戒治，於九十二年十
    二月十一日執行完畢出所，刑案部分則經臺灣士林地方法院
    九十一年度訴字第二三四號判處有期徒刑一年二月確定；(2)
    於九十二年間因施用第一級毒品，經臺灣士林地方法院九十
    二年度訴字第二五○號判處有期徒刑一年確定；(3)上開(1)、
    (2)犯罪所處之刑接續執行，於九十四年九月十六日假釋出監
    ，並付保護管束，於九十五年二月十日假釋付保護管束期滿
    ，視為執行完畢（以上構成累犯）；２、於九十五年間因施
    用第一級毒品，經本院九十五年度訴字第五四四號判處有期
    徒刑十月確定，嗣經本院九十六年度聲減字第四三九號裁定
    減刑為有期徒刑五月，甫於九十六年七月十六日執行完畢（
    以上構成累犯）。
二、詎甲○○仍不知悔改，基於施用第一級毒品之犯意，於九十
    七年一月七日十六時許，在其位於臺北市○○路一六五號二
    樓家中，以針筒注射之方式，施用第一級毒品海洛因一次，
    嗣於翌（八）日十六時四十五分，為警在臺北市○○路一一
    二巷九弄查獲，並扣得第一級毒品海洛因一小包（海洛因驗
    餘淨重○點○二六八公克，包裝袋淨重○點一九公克）。
三、案經臺北市政府警察局萬華分局報告臺灣臺北地方法院檢察
    署檢察官偵查起訴。
    理  由
一、上揭事實，業據被告甲○○於本院審理中坦承不諱（見本院
    九十七年五月十五日審理筆錄）；又被告為警查獲後所採集
    之尿液檢體，經送驗以氣相層析質譜儀檢驗結果，呈嗎啡及
    可待因陽性反應，有臺灣尖端先進生技醫藥股份有限公司九
    十七年一月二十三日濫用藥物檢驗報告一紙附卷可稽（見偵
    查卷第五○頁）；再扣案物一小包（內容物驗餘淨重○點○
    二六八公克，包裝袋淨重○點一九公克），其內確為第一級
    毒品海洛因，亦有交通部民用航空局航空醫務中心九十七年
    一月十五日航藥鑑字第○九七○二二七號毒品鑑定書一紙在
    卷可參（見偵查卷第四七頁），足認被告出於任意性之自白
    與事實相符，而堪採信。又被告曾於九十一年間因施用第一
    級毒品，經臺灣士林地方法院以九十一年度毒聲字第三三三
    號裁定令入觀察勒戒處所觀察、勒戒後，認有繼續施用毒品
    之傾向，經臺灣士林地方法院以九十一年度毒聲字第四九三
    號裁定令入戒治處所施以強制戒治，嗣經臺灣士林地方法院
    以九十一年度毒聲字第一一六一號裁定停止戒治，所餘戒治
    期間付保護管束，後再經臺灣士林地方法院九十二年度毒聲
    字第二○一號撤銷停止戒治，令入戒治處所施以強制戒治，
    於九十二年十二月十一日強制戒治執行完畢出所等情，有臺
    灣高等法院被告前案紀錄表在卷可參，被告於強制戒治執行
    完畢釋放後，五年內再犯本件施用毒品犯罪，事證明確。
二、按海洛因為毒品危害防制條例第二條第二項第一款所規定之
    第一級毒品，核被告甲○○所為，係犯毒品危害防制條例第
    十條第一項之施用第一級毒品罪。被告施用第一級毒品前後
    持有毒品之行為，係施用毒品之低度行為，應為其施用毒品
    之高度行為所吸收，不另論罪。被告１、於九十一年間施用
    第一級毒品，經臺灣士林地方法院以九十一年度訴字第二三
    四號判處有期徒刑一年二月確定；又於九十二年間施用第一
    級毒品，經臺灣士林地方法院九十二年度訴字第二五○號判
    處有期徒刑一年確定；上開犯罪所處之刑接續執行，於九十
    四年九月十六日假釋出監，並付保護管束，甫於九十五年二
    月十日假釋付保護管束期滿，視為執行完畢；及２、於九十
    五年間因施用第一級毒品，經本院九十五年度訴字第五四四
    號判處有期徒刑十月確定，嗣經本院九十六年度聲減字第四
    三九號裁定減刑為有期徒刑五月，甫於九十六年七月十六日
    執行完畢等情，有臺灣高等法院被告前案紀錄表在卷可按，
    其於五年以內故意再犯本件有期徒刑以上之罪，為累犯，應
    依刑法第四十七條第一項之規定，加重其刑。爰審酌被告施
    用毒品，對個人身心戕害甚鉅，且有如事實欄所述多次施用
    毒品前科，竟仍再犯本件施用第一級毒品犯行，實無足取，
    惟念其於犯罪後坦承犯行不諱，暨被告之生活狀況、品行、
    智識程度等一切情狀，量處如主文所示之刑，以資懲戒。末
    查扣案之第一級毒品海洛因一包（海洛因驗餘淨重○點○二
    六八公克），為查獲之第一級毒品，應依毒品危害防制條例
    第十八條第一項前段規定，宣告沒收銷燬；又包裝上開海洛
    因之包裝袋一個（淨重○點一九公克），有防止毒品裸露、
    逸出及潮濕之功用，並便於攜帶使用，為被告所有而預備供
    其施用毒品犯罪所用之物等情，業經被告自承在案，爰依刑
    法第三十八條第一項第二款規定，宣告沒收。
據上論斷，應依刑事訴訟法第二百七十三條之一第一項、第二百
九十九條第一項前段，毒品危害防制條例第十條第一項、第十八
條第一項前段，刑法第十一條前段、第四十七條第一項、第三十
八條第一項第二款，判決如主文。
本案經檢察官鄧巧羚到庭執行職務
中    華    民    國  九十七  年    五    月    三十  日
                      刑事第八庭  法  官  孫  曉  青
上正本證明與原本無異。
如不服本判決應於送達後十日內向本院提出上訴狀。
                                  書記官  郭  錦  賢
中    華    民    國  九十七  年    五    月    三十  日
附錄本案論罪科刑法條全文
毒品危害防制條例第十條第一項
施用第一級毒品者，處六月以上五年以下有期徒刑。


司法院資訊處製作；財團法人民間司法改革基金會備份。
